臺灣臺南地方法院刑事判決　　　　　　　 96年度訴字第615號
公　訴　人　臺灣臺南地方法院檢察署檢察官李駿逸
被　　　告　甲○○
　　　　　　　　　　另案在臺灣臺南監獄執行中
上列被告因違反毒品危害防制條例案件，經檢察官提起公訴（96
年度毒偵字第1117號），被告就犯罪事實為有罪之陳述，合議庭
裁定由法官獨任進行簡式審判程序，本院判決如下：
    主  文
甲○○施用第一級毒品，累犯，處有期徒刑拾月。
    事實及理由
一、犯罪事實：甲○○曾因違反毒品危害防制條例施用毒品案件
    ，經臺灣高雄地方法院以九十一年度簡字第一五六三號判決
    判處應執行有期徒刑八月確定，又因竊盜及搶奪案件，經同
    院以九十二年度訴字第二四九○號判決判處應執行有期徒刑
    一年十月確定，二罪接續執行，經縮短刑期假釋付保護管束
    出獄，於民國九十四年十一月二十七日保護管束期滿視為刑
    之執行完畢，詎林文中仍不知悔改，竟基於施用第一級毒品
    海洛因（以下簡稱海洛因）之犯意，於上開施用毒品案件追
    訴處罰執行完畢後五年內之九十五年九月八日十二時許，在
    其位於高雄市鼓山區○○○路五七巷二弄一之一附二號居處
    ，以將海洛因摻入礦泉水再予靜脈注射之方式，施用海洛因
    一次。因甲○○為列管毒品人口，為警於九十五年九月九日
    十二時通知前往採集尿液，送驗後結果呈可待因及嗎啡陽性
    反應，始知上情。
二、證據名稱：(一)被告於本院審理時自白承認（見本院卷第二一
    頁），(二)長榮大學確認報告及尿液送驗名冊各一份（見警卷
    第八至十頁）。
三、刑罰裁量：爰審酌被告不知端正行為避免犯罪，於施用毒品
    前案執行完畢後，仍再度施用毒品，足見被告輕忽法律，尚
    無悛悔之心，目前復因施用毒品經法院判處有期徒刑一年執
    行中，念被告始終坦承犯行，態度尚稱良好等一切情狀，量
    處如主文所示之刑，以資懲儆。
四、起訴意旨略以：被告甲○○係自九十五年七月二十二日起至
    同年九月八日十二時前某時止，約每二、三天一次，持續施
    用海洛因多次。因行為時間緊接，且犯罪構成要件相同，顯
    係基於同一犯意持續為之，應依集合犯論處。惟查：
  (一)按被告之自白，不得作為有罪判決之唯一證據，仍應調查其
    他必要之證據，以察其是否與事實相符，刑事訴訟法第一百
    五十六第二項定有明文。起訴意旨認為被告於上開時間有多
    次施用海洛因犯行，係以被告之自白及尿液確認報告作為主
    要論據。然而毒品施用後於尿液、血液中可檢出之最大時限
    ，與施用劑量、施用頻率、施用方法、施用者飲水量多寡、
    個人體質、代謝情況、檢體收集時間點及所用檢測方法之靈
    敏度等因素有關，因個案而異。依據Clarke`s Isolation
    and Identifiction of Drugs第二版記載，一般於尿液中可
    檢出毒品之最大時限，【海洛因為二至四天】，有行政院衛
    生署管制藥品管理局九十二年七月二十三日管檢字第○九二
    ○○○五六○九號函覆一份可考（見本院卷第三二至三五頁
    ）。因尿液中可檢出海洛因之最大時限為二至四天，因此單
    由尿液確認報告該項補強證據，並無法積極證明被告施用海
    洛因之時間，可回溯至九十五年七月二十二日。其次，被告
    於偵查中固自白約每二、三天一次施用海洛因（見偵查卷第
    九頁），惟於本院中有自白稱約一天施用二、三次（見本院
    卷第二二頁），上開自白亦無一致而有瑕疵，此外亦無證據
    顯示被告施用毒品業已成癮（如已成癮，更應依刑法第八十
    八條於刑之執行前施以禁戒處分）。綜上，本院認定被告施
    用海洛因犯行之時間，僅能依據其自白及尿液確認報告，證
    明九十五年九月八日十二時有施用毒品，起訴意旨所稱之被
    告前開施用海洛因期間，尚無積極證據可供證明。
  (二)司法院所頒佈法院辦理刑事訴訟案件應行注意事項第一百三
    十九點雖然規定：「所謂不宜為簡式審判程序者，例如被告
    對於裁判上一罪或數罪併罰之案件，僅就部分案情自白犯罪
    等情形」，但司法院亦表示「該例示情形係屬提示參考性質
    ，法官於具體個案仍得本於法律之確信獨立判斷」（該院九
    十五年四月二十四日院台廳刑一字第０９５０００３４８０
    號函文參照）。是法官仍非不得依據個案，於行簡式審判程
    序案件以不另為無罪諭知方式予以審理，揆諸前開說明，被
    告此部分之犯罪既不能證明，本應為無罪之諭知，惟起訴意
    旨認此部分與前揭施用毒品犯罪事實之論罪科刑部分，有裁
    判上一罪關係，爰不另為無罪諭知。
五、依刑事訴訟法第二百九十九條第一項前段、第二百七十三條
    之一第一項、第三百十條之二、第四百五十四條，毒品危害
    防制條例第十條第一項，刑法第十一條前段、第四十七條第
    一項，判決如主文。又本判決係依刑事訴訟法第三百十條之
    二及第四百五十四條所製作之簡化判決，依法僅需記載犯罪
    事實、證據名稱及應適用之法條，並得以簡略方式為之，如
    認定之犯罪事實、證據及應適用之法條，與檢察官聲請簡易
    判決處刑書或起訴書之記載相同者，得引用之，附此敘明。
六、如不服本判決，應於判決送達後十日內，向本院提出上訴狀
    。
本案經檢察官乙○○到庭執行職務。
中　　華　　民　　國　　96　　年　　6 　　月　　23　　日
　　　　　　　　　刑事第八庭    法　官　李東柏
以上正本證明與原本無異。
　　　　　　　　　　　　　　　　書記官　簡湘雲
中　　華　　民　　國　　96　　年　　6 　　月　　23　　日
附錄本案論罪科刑法條全文：
毒品危害防制條例第十條第一項
施用第一級毒品者，處六月以上五年以下有期徒刑。
